臺灣新北地方法院刑事判決
111年度審易字第672號
公  訴  人  臺灣新北地方檢察署檢察官
被      告  蔡榮賢


上列被告因竊盜案件，經檢察官提起公訴（110 年度偵字第4439
6 號），本院判決如下：
    主  文
蔡榮賢犯竊盜罪，處罰金新臺幣貳仟元，如易服勞役，以新臺幣
壹仟元折算壹日。
    事實及理由
壹、查被告蔡榮賢所犯係死刑、無期徒刑、最輕本刑為3 年以上
    有期徒刑以外之罪，其於準備程序就被訴事實為有罪之陳述
    ，經告知簡式審判程序之旨，並聽取其與檢察官之意見後，
    本院認無不得或不宜改依簡式審判程序進行之處，爰依刑事
    訴訟法第273 條之1 第1 項、第284 條之1 之規定，裁定進
    行簡式審判程序。
貳、本案犯罪事實、證據及應適用之法條，除下列事項應予更正
    、補充外，餘均引用附件即檢察官起訴書之記載：
一、犯罪事實欄一第8 行所載之「旋」，應更正為「循」。
二、補充「被告蔡榮賢於111 年5 月5 日本院準備程序及審理中
    之自白（參本院卷所附當日各該筆錄）」為證據。　　
三、證據並所犯法條欄二關於被告本件犯行構成累犯是否加重其
    刑部分，應補充為「而被告雖有附件犯罪事實欄一所載之刑
    事案件執行紀錄，更有前次有期徒刑執行完畢之日距離實行
    本件犯行之行為日在5 年內之情形，此觀卷附臺灣高等法院
    被告前案紀錄表之記載自明，素行欠佳，然本院考量其先前
    係觸犯施用毒品案件，在犯罪類型、罪質、侵害法益等面向
    ，難認與本件犯行有何關聯，而遍觀檢察官提出之卷附事證
    ，尚難遽認就被告所為本件犯行，有何加重其刑之必要性，
    故不再援引累犯規定針對相同素行重複評價並加重其刑」。
叁、審酌被告前有多次竊盜前科，此觀卷附臺灣高等法院被告前
    案紀錄表1 份之記載自明，對於不得以竊盜等非法方式侵害
    他人財物之情，自當瞭然於胸，卻不思付出自身勞力或技藝
    ，循合法、正當之途徑取得所需，而恣意竊取他人所有之財
    物，缺乏基本之法治觀念，對他人財產安全及權益造成危害
    ，實有不該，兼衡被告前述有期徒刑執行完畢之素行實況、
    犯罪之目的、手段、教育程度、職業、家庭經濟與生活狀況
    、所竊取財物之價值，以及被告犯後始終坦認犯行，態度勉
    可等一切情狀，量處如主文所示之刑，並諭知如易服勞役之
    折算標準，以資處罰。
肆、被告實行本件犯行竊得如附件犯罪事實欄一所示之物，已由
    告訴人陳軍維立據領回，故不予宣告沒收。
伍、本判決係依刑事訴訟法第310 條之2 及第454 條所製作之簡
    化判決，依法僅需記載犯罪事實、證據名稱及應適用之法條
    ，並得以簡略方式為之，如認定之犯罪事實、證據及應適用
    之法條，與檢察官起訴書之記載相同者，得引用之，附此敘
    明。
據上論斷，應依刑事訴訟法第273 條之1 第1 項、第299 條第1
項前段、第310 條之2 、第454 條（本件依刑事判決精簡原則，
僅記載程序法條文），判決如主文。
本案經檢察官范孟珊偵查起訴，由檢察官陳炎辰到庭執行公訴。
中　　華　　民　　國    111   年 　  5  　月 　 24  　日
                 刑事第二十四庭  法  官　李俊彥   
以上正本證明與原本無異。
如不服本判決，應於判決送達後20日內敘明上訴理由，向本院提
出上訴狀（應附繕本），上訴於臺灣高等法院。其未敘述上訴理
由者，應於上訴期間屆滿後20日內向本院補提理由書「切勿逕送
上級法院」。
                                 書記官  林慈恩
中　　華　　民　　國　  111 　年　   5    月    24    日
附錄本判決論罪之法律條文：
中華民國刑法第320 條
意圖為自己或第三人不法之所有，而竊取他人之動產者，為竊盜
罪，處5 年以下有期徒刑、拘役或50萬元以下罰金。
意圖為自己或第三人不法之利益，而竊佔他人之不動產者，依前
項之規定處斷。
前二項之未遂犯罰之。
--------------------------------------------------------
附件：
臺灣新北地方檢察署檢察官起訴書
                                    110年度偵字第44396號
　　被　　　告　蔡榮賢　男　35歲（民國00年0月0日生）
　　　　　　　　　　　　住新北市○○區○○路0段00巷00號5樓
　　　　　　　　　　　　國民身分證統一編號：Z000000000號
上列被告因竊盜案件，業經偵查終結，認應提起公訴，茲將犯罪
事實及證據並所犯法條分敘如下：
　　　　犯罪事實
一、蔡榮賢前因施用毒品案件，經臺灣新北地方法院以109年度
    審易字第271號判決有期徒刑4月確定，於民國110年1月9日
    執行完畢。詎猶不知悔改，意圖為自己不法之所有，基於竊
    盜之犯意，於110年3月8日20時4分許，在新北市板橋區南雅
    西路1段7巷口處，徒手竊取陳軍維釣掛於車牌號碼000-000
    號普通重型機車上之安全帽1頂（價值新臺幣1,900元），得
    手後騎乘其母所有之062-DJT號普通重型機車離去。嗣陳軍
    維察覺安全帽失竊後報警，警即旋車牌通知蔡榮賢之母到案
    說明，並扣得上開安全帽1頂（已發還）。
二、案經陳軍維訴由新北市政府警察局板橋分局報告偵辦。
　　　  證據並所犯法條
一、上揭犯罪事實，詢據被告蔡榮賢於偵查中坦承不諱，核與告
    訴人陳軍維於警詢中之指述情節相符，復有現場監視器影像
    畫面截圖6張及新北市政府警察局板橋分局扣押筆錄暨扣押物
    品目錄表、贓物認領保管單各1份在卷可稽，是被告自白應認
    與事實相符，其等犯嫌洵堪認定。
二、核被告蔡榮賢所為，均係犯刑法第320條第1項竊盜罪嫌。其
    於執行完畢後5年以內故意再犯本件有期徒刑以上之罪，為累犯
    ，請參照大法官會議釋字第775號解釋意旨，審酌是否依刑法
    累犯規定加重其刑。至被告所竊得之安全帽1頂，已實際合法
    發還告訴人，有贓物認領保管單1紙在卷可稽，爰不予聲請宣
    告沒收。
三、依刑事訴訟法第251條第1項提起公訴。
　　此  　致
臺灣新北地方法院
中　　華　　民　　國　 111　　年　　1 　　月　　21　　日
　　　　　　　　　　　　　　　檢　察　官  范孟珊